【裁判字號】    92,交抗,1194
【裁判日期】    921224
【裁判案由】    違反道路交通管理處罰條例
【裁判全文】
臺灣高等法院交通事件裁定                      九十二年度交抗字第一一九四號
    抗  告  人
    即受處分人  乙○○○有限公司
    代  表  人  甲○○
右抗告人因違反道路交通管理處罰條例案件，不服臺灣桃園地方法院九十二年度交聲
字第四四六號，中華民國九十二年十一月二十七日裁定，提起抗告，本院裁定如左：
    主  文
原裁定撤銷，發回臺灣桃園地方法院。
    理  由
一、原裁定意旨略以：
（一）按汽車裝載時，裝載危險物品，未請領臨時通行證、未依規定懸掛或黏貼危險
      物品標誌及標示牌、運送人員未經專業訓練合格者，處汽車所有人新臺幣三千
      元以上九千元以下罰鍰，並責令改正或禁止通行。汽車裝載，違反前項第一款
      至第四款規定者，並記汽車違規紀錄一次。第一項第一款至第四款情形，應歸
      責於汽車駕駛人時，除依第一項處汽車駕駛人罰鍰及依第六十三條第一項第二
      款記點外；汽車所有人仍應依前項規定記該汽車違規紀錄一次，道路交通管理
      處罰條例第二十九條第一項第三款、第二項、第三項分別定有明文。另依交通
      部九十一年一月二十三日交路字第○九一○○一五九九五號函號：「同時地經
      警方以違反道路交通安全規則第八十四條數款規定，而依道路交通管理處罰條
      例第二十九條舉發二件以上者，其違規情節如係分屬不同之數行為，其對交通
      安全之影響程度一般亦大於單一行為，應分別按章處罰。」
（二）抗告人即受處分人乙○○○有限公司所有之車牌號碼五九九─ＱＥ號自用大貨
      車，僱用雷國俊擔任司機，於民國九十二年七月四日九時三十五分許，雷國俊
      駕駛上開大貨車，載運第三類危險物品（甲醇），未請領臨時通行證，及運送
      人員未經專業訓練合格，途經臺十五線六十四公里處，為新竹縣警察局交通隊
      員警攔檢舉發，填掣新竹縣警察局竹縣警交字第Ｅ00000000號舉發違
      反道路交通管理事件通知單，受處分人未依應到期日到案，嗣經交通部公路局
      新竹區監理所桃園監理站以桃監裁罰字第裁五二─Ｅ00000000號裁決
      書，裁處受處分人罰鍰新臺幣（下同）九千元，並記汽車違規紀錄二次。
（三）經查：受處分人所有前開大貨車於前述時地載運第三類危險物品（甲醇），未
      請領臨時通行證，及運送人員未經專業訓練合格等情，有舉發機關新竹縣警察
      局竹縣警交字第Ｅ00000000號舉發違反道路交通管理事件通知單一紙
      附卷可按。受處分人與本件執勤舉發警員羅志文素昧平生，執勤員警當無故為
      誣陷之理，況受處分人所僱用之司機雷國俊於員警舉發時對此亦不爭執，又若
      非載運危險物品，為何於所載物品上有危險標示及標誌牌，此有新竹縣警察局
      九十二年八月一日竹縣警交字第○九二○○○六八七六號函附卷可稽，故依上
      開執勤警員取締違規情況，亦無誤判之理，是受處分人違規之事實，應堪認定
      。原裁決機關援引首開規定，並參酌受處分人不依通知期日到案，裁處罰鍰九
      千元，並記汽車違規紀錄二次，核無不合。
二、抗告意旨略以：受處分人所有前開大貨車所載運之貨物為水性乳化劑，桶面並無
    甲醇字體，桶面之符號僅是一個圓圈中有一個倒著寫的木，如何認定載運甲醇？
    此貨物係客戶因商業機密，故要求僅標示符號，受處分人所有之大貨車既非載運
    第三類危險物品，即不須請領臨時通行證，而運送人員亦不須專業訓練等語。
三、經查：依新竹縣警察局九十二年八月一日竹縣警交字第○九二○○○六八七六號
    函：「本案五九九—ＱＥ號自大貨車載運危險物品（甲醇）於九十二年七月四日
    九時三十五分許行經臺十五線六十四公里處，經本局員警攔停稽查該駕駛雷國俊
    載運危險物品（甲醇）計三十桶，未申請通行證，且未有專業訓練證，執勤員警
    依違規事實當場舉發並無違誤。另有關雷國俊於申訴書所稱所載之物品非甲醇，
    員警稽查該車時是以當時所裝載物品上標示之危險物標誌及告示牌（物品名稱）
    告發」，足見當時員警是依照該車所裝載物品上之標示符號，認定受處分人所有
    之前開自用大貨車裝載之物為第三類危險物品（甲醇）。惟僅依外觀上桶面符號
    ，是否足以認定該車裝載內容物為何？實不無疑義，自有究明之必要。
四、原審未詳為審酌，遽予駁回受處分人聲明之異議，容有未洽。受處分人所提抗告
    ，非全無理由，自應由本院將原裁定撤銷發回原審法院，俟查明後另為適法之裁
    定。
據上論結，應依道路交通管理處罰條例第八十九條、道路交通案件處理辦法第二十六
條、刑事訴訟法第四百十三條前段，裁定如主文。
中      華      民      國    九十二    年     十二     月    二十四    日
                              臺灣高等法院交通法庭
                                  審判長法  官  楊  照  男
                                        法  官  陳  炳  彰
                                        法  官  王  詠  寰
右正本證明與原本無異。
不得再抗告。
                                        書記官  駱  麗  君
中      華      民      國    九十二    年     十二     月    二十四    日


司法院資訊處製作；財團法人民間司法改革基金會備份。
